【裁判字號】    95,訴,13
【裁判日期】    951110
【裁判案由】    給付貨款
【裁判全文】
臺灣新竹地方法院民事判決                95年度訴字第13號
原      告  佳臻工業股份有限公司
法定代理人  乙○○
訴訟代理人  林振煌律師
被      告  必翔電能高科技股份有限公司
                        號
法定代理人  甲○○
訴訟代理人  唐琪瑤律師
上列當事人間給付貨款事件，本院於民國95年10月23日辯論終結
，判決如下：
    主  文
被告應給付原告新臺幣貳佰壹拾陸萬陸仟伍佰陸拾陸元，及其中
新臺幣拾陸萬陸仟零捌拾元自民國九十四年一月一日起，其中
新臺幣壹佰壹拾萬壹仟伍佰貳拾元自民國九十四年二月一日起
，其中新臺幣陸拾陸萬捌仟玖佰陸拾陸元自民國九十五年二月四
日起，均至清償日止，按年息百分之五計算之利息。
原告其餘之訴駁回。
訴訟費用由被告負擔五分之四，餘由原告負擔。
本判決第一項於原告以新臺幣柒拾貳萬元供擔保後得假執行；但
被告如於假執行程序實施前以新臺幣貳佰壹拾陸萬陸仟伍佰陸拾
陸為原告預供擔保，得免為假執行。
原告其餘假執行之聲請駁回。
    事實及理由
壹、原告起訴主張：
一、被告原名「太電電能科技股份有限公司」，現已更名為「必
    翔電能高科技股份有限公司」，先予敘明。
二、被告於民國93年5月6日起向原告訂購電池罐、上蓋鎳板等貨
    品，原告亦以依約陸續出貨，並開具發票向被告請領貨款。
    惟被告於93年9月起即未給付貨款，總計已交貨而尚未給付
    貨款之金額為新臺幣（下同）1,497,600元，另因被告無故
    取銷訂單，造成原告因備料、已完成品等損失為1,759,917
    元，總計3,257,517元。又關於貨款部份，依雙方訂單約定
    乃月結60天，故其中貨款366,080元為93年9月30日發票，應
    於93年12月底前付清；其中貨款856,960元，274,560元分別
    為93年10月29日發票（因在當月25日後請款，依雙方約定，
    計入11月份之貨款），及93年11月30日發票，應於94年1月
    底前付清，故依民法第229條第1項、第233條第1項規定，分
    別應從94年1月1日及94年2月1日起算利息。另因被告片面取
    消訂單造成原告損失1,759,917元，故原告得依民法第233條
    第3項請求賠償，且被告既已構成遲延給付，原告亦得依民
    法第254條、第260條規定，解除契約並請求損害賠償；又原
    告先後於94年5月20日及94年5月24日以存證信函催告被告於
    接函後7日內給付，而被告於94年5月25日收受，依民法第
    229 條第1項、第223條第1項規定，被告應自94年6月2日起
    負給付遲延之責。從而，原告得依買賣關係請求給付貨款，
    而備料部份，則因被告取消訂單預示拒絕受領，構成受領遲
    延，並以起訴狀為解除之意思表示，請求損害賠償。
三、對被告抗辯所為之陳述：
  (一)原告遲延交貨乃經雙方協議，並不生遲延問題。且被告所指
    之「00000000000」上記載「00000000000分批交貨」，參照
    交貨單均為分批交貨，更可證明兩造之間交貨情形實係分批
    交貨，無遲延問題。且兩造之交易從89、90年開始，為何被
    告從未主張遲延問題？又查：
 1、被告雖抗辯鋁材之交貨期間已逾電池罐訂單之交貨期限，惟
    鋁材進口必須達四個月左右，故報關日期雖為93年9月15 日
    及94年1月25日，然該鋁材於93年5月及93年8月份已向日本
    下單。且從訂購單號SＺ00000000000及訂購單號SＺ000000
    000 00可知，前者採購日期為93年5月6日，交貨期限為93
    年6月15日，後者採購日期為93年7月26日，交貨期限為93
    年9月1日，根本不可能按被告指定之材質生產，況原告當時
    業已告知被告此事，被告亦了解接受。又從出貨單可知，原
    告之出貨日期一直延續至93年11月4日，而被告亦簽收無誤
    ，且對於交貨期限並無任何異議，也從未對此有任何法律上
    主張，益可證被告對於因渠指定材質從日本進口必須耗費時
    日乙節，知之甚詳。因此，被告主張鋁材進口日期在交貨期
    限後，而主張非屬因生產被告訂購貨物而進口，顯係對當初
    交易過程不了解所致。
 2、本案之產品因須向國外訂購材料，故無法完全依被告所定期
    限完成生產，而被告於訂購時即已被告知，如91年12月12日
    訂購單，被告要求之交期為92年1月20日、92年2月20 日，
    但因原告即已告知因國外鋁材問題，必須從92年2月20 日方
    能開始陸續出貨，而被告對此亦從未表示反對，或主張遲延
    ，且93年2月25被告之訂購單，被告要求交期為93年3月30日
    ，原告答覆修正交期，被告同樣亦未曾有異議。
  (二)又鋁材、沖壓加工油、二氯甲烷（規格I TYPE）均屬為生產
    被告訂購物品所需之材料，且無法另做他用，而被告取消訂
    單導致該等材料無法使用，此等損失自係肇因於被告之違約
    行為所造成。查：
 1、沖壓加工油實係被告生產過程所必須之材質，按被告曾書立
    材料承認書要求沖壓加工油必須脫脂處理，不可殘留油漬，
    該等材料限於特定廠商所生產方可使用，若使用其他廠商之
    材料，將無法沖壓成功，故原告僅能依被告指示採用特定材
    料而無法過問。
 2、又被告向原告訂購電池製造所需鋁材，原告係向岡谷鋼鐵株
    式會社訂製後，再由該公司依原告指定規格（即被告指定規
    格）向住友輕金屬工業株式會社訂製。是生產廠商住友輕金
    屬工業株式會社是依客戶訂製規格經由上述過程製造，從而
    ，不同的物品，所需規格均不相同，故鋁材部分既依被告指
    定規格訂購，自不可能再用來生產其他產品。況被告亦曾向
    原告在大陸另設之公司下單，其提供之設計圖材質相同，但
    厚度為0.5mm，此時原告若欲向日本廠商下單，則須訂製厚
    度為0.5mm之鋁材，足證原告請求之準備料損失鋁材部分，
    確實是屬於被告指定之規格而訂製之材質。至被告質疑鋁材
    使用數量及每一電池罐須耗費5克問題，惟按原物料之訂製
    ，除非特殊情形，無法小量訂製，否則生產廠商根本不會接
    單。是被告主張電池罐僅需5克，不需4,005公斤之鋁材云云
    ，顯與常識不符。況除生產所需鋁材外，裁減亦會有廢料產
    生，豈能僅以電池罐本身之鋁材作為標準？
  (三)兩造從89、90年開始交易，即已進口相關材料，若特定時間
    進口用以製造尚有剩餘，則下批訂購產品就不需進口過多，
    此乃當然之事，不能僅割裂特定時間進口材料與當時生產數
    量，而認定該等進口材料非屬為生產被告之訂購產品而準備
    者。況任何生產廠商不可能訂購恰好等於生產數量之原物料
    ，蓋因生產過程中可能產生瑕疵品、或如被告另外要求每批
    必須另外附加額外定量之產品等情事，故生產廠商一定需要
    多餘材料以備用。
  (四)被告雖主張原告對於貨款與備料損失有重複請求云云，惟採
    購單號「00000000000」本就不在原告請求備料損失部分，
    其係屬於貨款，被告將「00000000000」、「00000000000
    」兩張不同訂單混為一談，顯無理由。況原告就採購單號「
    00000000000」部分，其請求部分乃電池罐完成品76,876個
    ，與備料損失亦非相同，蓋完成品已經使用相關材料生產，
    本無再就該部分請求備料損失，並不生重複問題。
四、原告為此聲明：
  (一)被告應給付原告3,590,779元，及其中366,080元自94年1月1
    日起，1,131,520元自94年2月1日起，1,759,917元自94年6
    月2日起，均至清償日止，按年息百分之5計算之利息。
  (二)願供擔保，請准宣告假執行。
貳、被告則以：
一、原告係依據其所提之訂單、產品備料損失計算明細表、原料
    庫存明細表及明鈞源精徵科技股份有限公司之請款單等資料
    ，請求備料損失1,759,917 元，然查原告此部分之請求，殊
    無理由。查：
  (一)按原告提出之產品備料損失計算明細表中，所列之「沖壓加
    工油」、「二氯甲烷」、「鋁材A300－H16」 等物料與訂購
    單之關聯性為何？且上開物料之數量所生產之成品與訂購單
    之數量是否相當？各該物料是否僅可生產訂購單之電池罐、
    上蓋鎳板或仍可生產其他物品等？均未見原告舉證證明。
  (二)本件原告就被告所訂購之電池罐遲延交付，並造成被告公司
    之損失，故被告公司依法解除契約，洵屬有據。
 1、查原告所提之三紙訂購單就各該品名規格之貨物均有交貨期
    限分別為「2004/05/15」、「2004/06/15」、「2005/09/01
    」、「2004/11/05」之約定，然原告公司並未依約定期限交
    貨，故其請求給付備料損失，實無理由。又原告主張此三張
    訂購單係被告無故取消訂單，惟此亦未見原告舉證證明，其
    主張殊不足採。
 2、又原告公司所提出之採購單固有「因鋁材所需納期約3.5 個
    月～4 個月，因此本張單全部交清，可能必須到元月份才能
    交完。另貴司訂單我司仍以2日40000PCS速度交貨。」及「
    電池罐則預定六月中旬開始生產並開始交貨」之記載，然查
    有關上開記載並無被告公司任何確認或同意其遲延交付之文
    字。況訂單編號SＺ00000000000 雖經原告部分交付，及訂單
    編號SＺ00000000000 全部未交付，惟原告就未交付之部分仍
    應負遲延之責，然依原告所提之訂購單中，並無從知悉被告
    公司同意其遲延交貨之情。
 3、至原告所提之採購單中雖有「電池罐則預定六月中旬開始生
    產並開始交貨」之記載，惟不論該遲延交付之記載是否為兩
    造之合意，然查，原告就該張訂單原係自承於93年6月即中
    旬開始生產交付，是兩造縱就遲延交付有所合意，其開始生
    產交付之期限亦應為93年6月中旬，惟經比對原告所提之出
    貨單及出貨明細，有關採購單之電池罐實際係從93 年9月10
    日方陸續生產出貨，與前開「六月中旬開始生產並開始交貨
    」之記載不符，足徵原告就該訂單電池罐之交付確有遲延乙
    節，被告公司依法解除契約，洵屬有據。
  (三)備料損失之請求，須原告主張所備之材料與被告公司所下之
    訂購單間有相當之關連性，原告方得請求，惟原告提出有關
    鋁材、二氯甲烷、沖壓加工油之庫存數量顯然大於被告訂單
    所需之材料數量，故原告主張其受有備料損失，殊顯無據。
    查：
  1.進口之鋁材係分別於93年9月15日及94年1月25日始報關進口
    ，是原告就鋁材之使用及交貨期限之主張若屬真正，則原告
    應於93年9月15日後方得就被告所訂購之電池罐予以交貨，
    惟依原告提出之出貨單，其中就「電池罐」部分之交貨，分
    別計有93年8月11日、93年8月20日、93年8月26日、93年8月
    27日、93年9月1日、93年9月6日、93年9月10日等7次係在93
    年9月15 日鋁材進口前，足證原告公司原來即存有其所主張
    之鋁材，此鋁材之存在與否非必然僅為生產被告公司之電池
    罐，是進口之鋁材亦非僅為原告公司為生產被告公司訂購之
    電池罐而下單進口自明。
  2.又按原告於93年9月15日自日本進口4005公斤之鋁材（按此
    原告曾自承訂購單號SＺ00000000000，採購日期為2004/05/0
    6訂購單所需之鋁材，即係於93年9月15日所進口），惟該鋁
    材業供原告公司自93年9月16日至93年11月4生產共計646400
    個電池罐交付予被告公司收執，此業經證人即原告公司之廠
    長丙○○證稱：「（問: 原證四第一張訂單原告公司是否已
    經部分交貨?）是，電池罐只剩353600個未交。」，是該4,0
    05公斤之鋁材，既經原告公司生產電池罐而為大部分之使用
    ，且依原告所提方式計算生產每一個電池罐所需0.005公斤
    之鋁材，則就訂單所剩餘1,053,600個電池罐僅需5,268公斤
    之鋁材足供生產，是原告主張其就鋁材部分受有7,872.64公
    斤之備料損失，殊顯無據。
  3.況查每一個電池罐之成品，其實際重量僅為0.00284kg，姑
    不論原告之計算方式是否有理由，倘依原告主張其有7872.
    64公斤之鋁材備料損失，則其生產每一個電池罐之成品需使
    用高達0.00823公斤之鋁材，為一個成品之2.9倍。又依原告
    所提存證信函所附之附件中就鋁材之餘料部分，均係記載
    4823.22kg，而非7872.64公斤，且原告確於93年9月15日進
    口鋁材後，陸續將該鋁材於93年9月16日至93年11月4使用生
    產646,400個電池罐，故原告主張其有7872.64公斤之鋁材備
    料損失，實屬無據。
  4.原告雖就其備料損失乙節提出說明，惟其所提出之文件乃原
    告公司（誤載為被告公司）自行製作，並無證據力。且該文
    件對於生產每一個電池罐所需之二氯甲烷、沖壓加工油等需
    耗費之數量為何，並未提出具體之數據以供證明，縱依原告
    所提之方式計算鋁材之數量，原告尚未交付部份之電池罐所
    需之鋁材亦僅需5268kg（依原告提出之訂單中有關電池罐部
    分扣除前段所述原告已交付數量後，僅餘0000000個未交付
    ，以每個需0.5kg計算），故原告主張其於93年9月15日及94
    年1月25日進口之鋁材均為其備貨損失，顯非事實。況有關
    鋁材之耗用情形，其中訂購日期92/1/25採購單號
    SＺ00000000000訂購數量為0000000個之該紙訂購單，原告僅
    向國外進口12295kg之鋁材供做該次生產所需之材料，依原
    告之主張該12295kg之鋁材僅可生產0000000個電池罐，惟該
    次訂單之數量為0000000個，足徵原告主張每一電池罐需耗
    費5g之鋁材乙節，非屬事實。
  5.本件被告所交付之設計圖說中雖列有註「經脫脂處理，不可
    殘留油漬」之要求，惟原告公司究竟要如何達到被告公司此
    品質之要求，端賴原告公司自行處理，被告公司並未指定原
    告公司一定要使用「二氯甲烷」，故原告主張該公司只能依
    被告指示採用特定材料、沖壓油，處理脫脂及殘留油漬之問
    題，顯非事實。又該設計圖說上雖有「二氯甲烷清洗使用」
    之文字，惟此並非被告公司之指示或被告公司人員所書寫，
    此觀上方另有「（by佳臻測試值）」之文字，其後方有被告
    公司人員之印文，以表示為其所書寫等情，足徵「二氯甲烷
    清洗使用」等文字非被告公司人員之指示或書寫無誤，故原
    告公司以此主張被告公司指定二氯甲烷為沖壓油乙節，亦嫌
    無據。
  6.再按證人即原告公司之廠長丙○○證稱：「（問：二氯甲烷
    及加工油須多少?）以生產90萬顆需250公斤，4桶，共1000
    公斤。」之陳述，姑不論其陳述是否真實，惟本件生產有關
    剩餘0000000個之電池罐，亦僅需1170公升之二氯甲烷，是
    原告主張其有1450公升之二氯甲烷備料損失，亦屬無據。
  (四)再查本件原告就鋁材之廢料損失，應其購買時係以日幣向日
    本廠商所支付，依原告所示之資料，該兩筆分別為4005Kg及
    4009Kg之鋁材，其購買價格均分別為日幣1,920,000元，其
    每1kg鋁材之單價為日幣479元，依當時 (93年10月間)日幣
    與台幣之匯率平均為0.3094計算，每1kg鋁材之單價僅為
    148.202 元，惟原告就每1公斤鋁材之進口單價卻分別以
    166.605元及171.034元計算，殊顯無據。
二、原告有重覆請求之情事。
  (一)訂購單號SＺ00000000000，採購日期為2004/05/06之訂購單
    中，有關電池罐之採購數量為0000000個，因原告曾要求分
    批交貨，故該訂購單載有「備註：請款單號＝00000000000
    分批交貨」之註記，此觀訂購單號SＺ00000000000，採購日
    期為2004/05/06之該紙訂購單之記載甚明，故原告主張訂購
    單號「00000000000」與「SＺ00000000000」係不同訂單，顯
    非事實，按原告殊無可能提出與「訂購單號SＺ00000000000
    ，採購日期為2004/05/06」不同之而為訂購單號「00000000
    000」之獨立訂購單。
  (二)況查訂購單號SＺ00000000000，採購日期為2004/05/06之訂
    購單中另有「此筆訂單第1、2項交貨完畢，第3項電池罐訂
    單1,000,000個已交量646,400個，未交量353600個訂單取消
    」之註記，且證人丙○○亦證稱：「（問：原證四第一張訂
    單原告公司是否已經部分交貨？）是，電池罐只剩下353,60
    0個未交，如原證二十之記載。」，足證原告前開主張其受
    有訂購單號SＺ00000000000之1,000,000個電池罐之備料損失
    ，非屬事實。
  (三)又觀諸原告所提出貨單中有關電池罐之出貨數量，計93年9
    月16日交付92,800個、93年9月22日交付60,800個、93年9月
    30 日交付57,600個、93年10月8日交付96,000個、93年10月
    15 日交付73,600個、93年10月21日交付83,200個、93年10
    月22 日交付16,000個、93年10月27日交付28,800個、93年
    10月28 日交付32,000個、93年11月1日交付32,000個、93年
    11月2日交付28,800個、93年11月3日交付22,400個及93年11
    月4日交付22,400個，合計為646,400個電池罐係屬上開訂購
    單號SＺ00000000000之採購內容，此觀原告所提之上開各紙
    出貨單中均有「00000000000」之註記自明（按上開訂購單
    中之ㄧ部份內容，原告遲延給付，雖經被告受領，惟就原告
    未交付部份亦不能免除其遲延責任），且上開出貨數量亦經
    原告提出發票號碼BW00000000（其中549120元部分）、
    BW00000000、CW00000000向被告請款而列入原告起訴狀中所
    請求之1,497,600元之貨款中，故原告就此部分，另行主張
    被告取消訂購單號SＺ00000000000之1,000,000個電池罐並請
    求全部之備料損失，顯屬重覆請求，尚嫌無據。
三、另按證人即原告公司之廠長丙○○證稱: 「（問: 太電之訂
    單是否以其回傳的簽單作為有效的訂單?）是。」云云，足
    證被告之訂單須經原告回傳確認後方屬有效之訂單。查本件
    有關上蓋鎳板，數量為700000個之訂單，其上並無賣方即原
    告公司之簽章，此觀該訂單下方「賣方簽章」欄為空白自明
    ，故依證人丙○○所述該訂單顯非有效之訂單，且經與該訂
    單中「本訂單於賣方回簽後始生效」之記載比對相符，足證
    該訂單確屬無效，故原告依此無效之訂單請求被告給付
    175,000元之貨款損失，實無理由。況前開上蓋鎳板否業已
    交付？何時交付？是否已受領價款？等事項，原告均未舉證
    證明，故原告是否受有前開損失，既未據原告舉證，且原告
    就其應交付之電池罐、上蓋鎳板亦未具體提出請求被告受領
   ，是被告就此並無受領遲延之情形。從而，原告之請求，實
    屬無據。
四、並聲明：
  (一)原告之訴及其假執行之聲請均駁回。
  (二)願供擔保，請准予宣告免為假執行
參、本院得心證之理由：
一、原告主張被告於93年5月6日起向原告訂購電池罐、上蓋鎳板
    等貨品，原告業已陸續出貨，並開具發票向被告請領貨款，
    惟被告就已給付之貨款部分，尚有0000000元未予給付，故
    請求被告依約給付外，另因雙方就貨款乃約定月結60天內給
    付，故上開金額之366080元部分，因原告為93年9月30日發
    票，應於93年12月底前付清，故此部分併請求被告給付應從
    94年1月1日起算之利息；上開貨款之856960元及274560元部
    分，分為93年10月29日及93年11月30日之發票，被告本應於
    94年1月底前付清，故此部分併請求自94年2月1日起算之利
    息部分，為被告所不否認，並經原告提出採購單、發票及出
    貨單為據，堪為真正，從而，原告主張依據契約關係，請求
    被告給付原告0000000元及其中366080元自94年1月1日起、
    其中0000000元自94年2月1日起，均至清償日止按年利百分
    之五計算之利息，為有理由，應予准許。
二、至原告主張有關備料共0000000元之損失部分，為被告所否
    認，是審究兩造之陳述及抗辯，本件就上開請求之應予審究
    之爭點如下：1、兩造就契約之交貨日期約定為何？
                2、兩造分別主張終止契約是否有理由？
                3、原告主張上開損害部分是否有理由？
(一)兩造就系爭契約之交貨日期另有約定，非如採購單所示。
 1、被告就原告生產之電池罐、上蓋鎳板及下氣對墊等貨品，分
    於93年5 月6日、93年7月26日及93年10月20日訂有買賣契約
    ，此為兩造所不爭執，已如前述，並有原告提出採購單為證
    。觀諸上開訂購單表格內之數量及交貨期限欄中，雖分別載
    有交貨期限，且被告並以此為由，主張貨物交付均已逾期云
    云，惟觀諸兩造締約之流程，應係被告內部決定向原告為訂
    購上開產品之要約，經原告承諾後，雙方之契約始生效。是
    探究兩造93年5月6日之訂單，原告之要約日期為主管簽證後
    之93年5月10日，嗣被告遂以「1、上蓋鎳板、下氣封墊陸續
    出貨中。2、電池罐則預定6月中開始生產，並開始出貨」為
    註記，並於93年5月12日予以承諾，致雙方契約成立。故上
    開訂購單中有關交貨期限之記載，應係被告初始擬定要約單
    時，所為片面之記載，非為兩造交貨期限之約定。故兩造有
    關93年5月6日之契約中交貨日期，應以上開被告加註之意見
    為解釋，即非定有特定之給付期限。
 2、雖被告否認原告上開註記為兩造合意，惟衡之社會交易之常
    態，本件被告若就交貨之期限有所特別約定，本應在收受原
    告加註前開不利己之意見後，立即要求修改雙方契約之內容
    並予確認，然被告卻捨此不由，顯與常情不符。且觀諸前開
    訂購單尚有「逾期交貨時，每逾一日扣罰該請購案號總價千
    分之五：：」之約定，本件原告若確有遲延給付之情，何以
    被告尚陸續收受原告之交貨，並給付部分之貨款，而未主張
    扣款情事，益見兩造訂購單上之交貨日期，僅係被告片面擬
    單之要約，而非兩造就此交貨所有約定。
 3、再佐以兩造就電池罐及上蓋鎳板等貨品，自91年間即有交易
    往來，觀諸兩造訂約之模式，即以上述之先由被告片面將訂
    購商品及交貨日期擬單後，再由原告以加註方式傳真回覆確
    認交貨之方式，此有原告所提兩造分於91年12月5日及93 年
    2月25日交易之訂購單可佐。
 4、綜上，兩造就系爭93年5月6日、93年7月26日及93年10月20
    之買賣契約，有關交貨日期之約定，非如訂購單之交貨期限
    所示，而應以雙方加註合意之方式為解釋。
(二)本件原告終止契約為有理由
 1、按所謂繼續性契約（或稱繼續性債之關係）者，乃指債之內
    容，非一次之給付可完結，而是繼續的實現，依其種類可分
    為二，一為固有的繼續性契約，諸如僱傭、合夥、租賃、使
    用借貸及寄託等均是，一為繼續性供給契約，其與固有繼續
    性契約之不同，在於其之繼續性，係依當事人之意思於契約
    中訂定之，即當事人約定一方於一定或不定期限內，向他方
    繼續供給定量或不定量之一定種類品質之物，而由他方按一
    定之標準支付價金之契約。查：兩造於93年5月6日之訂購單
    中，就所為之給付係採分批之繼續性給付，已如前述，且從
    兩造之交易習慣亦知，所為之貨品非採一次給付完結方式為
    之，係以分次、繼續給付方式，故探究兩造之真意，並顧全
    契約履行，有關原告就該契約尚未出貨之商品部分，若有法
    定事由欲結束契約關係，當以終止契約之法理為解釋，始符
    公平。故有關93年5月6日兩造之訂單部分，原告並無任何遲
    延交付之實，已如前述，是被告以此為由主張終止 (揆諸上
    開說明，被告主張解除契約，容有誤會)該份及其後93年7月
    26日及93年10月20之契約，尚無理由。
 2、又按債權人對於已提出之給付，拒絕受領或不能受領者，自
    提出時起，負遲延責任；債務人非依債務本旨實行提出給付
    者，不生提出之效力。但債權人預示拒絕受領之意思，或給
    付兼需債權人之行為者，債務人得以準備給付之事情，通知
    債權人，以代提出。民法第234、第235條定有明文。再解除
    權之行使，不妨礙損害賠償之請求。且終止權之行始及效力
    準用解除權之規定，同法第260條、第263條復有明文。本件
    兩造93年5月6日之契約，因被告就部分貨款未依約給付，已
    構成民法第254條之遲延給付事由，且後續有關93年5 月6日
    、93年7月26日及93年10 月20日之履約部分，均經被告以取
    消訂單方式預示拒絕受領，故原告再於94年5月20日及5月24
    日以存證信函通知被告履約，揆諸前開說明，當視原告業以
    準備給付貨品通知被告，以代提出，是被告自斯時既已受領
    遲延，從而，原告以本件起訴狀之送達為終止契約 (原告誤
    為解除契約，容有誤會)，為有理由，是原告依據上開規定
    ，請求被告賠償損害，自屬有據。
(三)原告得請求之損害賠償如下：
    按損害賠償，應以填補債權人所受損害及所失利益為限；依
    通常情形，或已定之計劃、設備或其他特別情事，可得預期
    之利益，視為所失利益，民法第216條定有明文。茲就原告
    所受損害臚列如下：
1、原告就93年5月6日之契約尚未給付之電池罐中，業已完成768
   76個，此部分因被告片面拒絕受領，造成損害，故原告請求
   依據訂購單之售價2.6元計算，應給付199878元為有理由。
2、有關原告就兩造契約之電池罐製造所需之A3003-H16鋁材，係
   原告於93年9月15日進口4005kg，此有進口報單可查，佐以93
   年5月6日、93年7月26日訂購單中，兩造約定之出貨進度，既
   至94年1月始陸續交付完畢，上開期間所須之鋁材，自屬原告
   生產製造系爭電池罐所必須，是原告此部分之支出既因被告
   上開事由終止而造成損失，本院參酌證人丙○○證稱1顆電池
   罐需5公克之比例，就原告為生產所餘未給付之電池罐共3467
   24個 (000000-00000+70000)及其所提94年10月份物料庫存明
   細中之單價每公斤166.06元，原告此部分之損失應為287885
   元 (346724*5*166.06/1000)，至其餘物料部分，因與本件損
   害賠償間無因果關係，僅係原告基於其他因素考量予以進口
   造成自身庫存，此不利益自不應由被告賠償。
3、有關原告就兩造契約之電池罐製造所需之沖壓加工油（規格
   S-5212），係原告於93年10月4日進貨，此有進貨廠商北杉化
   學股份有限公司發票可查，佐以93年5月6日、93年7月26日訂
   購單中，兩造約定之出貨進度，系爭電池罐既至94年1月始陸
   續交付完畢，上開期間所須之加工油部分，應屬原告生產製
   造系爭電池罐必須之原料，是原告此部分之支出既因被告上
   開事由終止而造成損失，本院參酌證人丙○○證稱9公升可生
   產16000個電池罐之比例，就原告為生產所餘未給付之電池罐
   共346724個 (000000-00000+70000)及其所提94年10月份物料
   庫存明細中之單價60元，原告此部分之損失應為11702元
   (346724/16000*9*60)，至其餘物料部分，因與本件損害賠償
   間無因果關係，僅係原告基於其他因素考量予以進口造成自
   身庫存，此不利益自不應由被告賠償。
4、有關原告就兩造契約之電池罐製造所需之二氯甲烷（規格I
   TYPE），係原告於93年8月30日進貨，此有進貨廠商台灣加路
   企業股份有限公司發票可查，佐以93年5月6日、93年7月26日
   訂購單中，兩造約定之出貨進度，系爭電池罐既至94年1月始
   陸續交付完畢，上開期間所須之二氯甲烷部分，應屬原告生
   產製造系爭電池罐必須之原料，是原告此部分之支出既因被
   告上開事由終止而造成損失，本院參酌證人丙○○證稱9公升
   可生產16000個電池罐之比例，就原告為生產所餘未給付之電
   池罐共346724個 (000000-00000+70000)及其所提94年10月份
   物料庫存明細中之單價40元，原告此部分之損失應為7801元
   (346724/16000*9*40)。
5、又上蓋鎳板0000000片部分 (即93年10月20之訂購單)，因原
   告已轉包予下游廠商明鈞源精微科技股份有限公司生產，亦
   已成工，並經該公司請款，此有該公司之請購簽單可查，故
   原告此部分之損失應為161700元。
5、綜上，原告終止契約後，可得請求之損害為668966元。
肆、綜上所述，原告本於契約及終止契約後之損害賠償請求權，
    請求被告給付如主文所示之金額及利息，暨有關終止契約後
    之損害賠償利息部分，應以本件起訴狀繕本送達翌日即95
    年2月4日起至清償日止，按週年利率百分之5計算，為有理
    由，應予准許，逾上開部分之請求，則無理由，應予駁回。
伍、原告及被告分別陳明願供擔保，聲請宣告假執行，及免假
    執行，經核本判決第一項原告勝訴部分，要無不當，爰分
    別酌定相當之擔保金額宣告之；原告其餘假執行之聲請，
    因該部分訴之駁回而失所依據，應併予駁回。
陸、本件事證已臻明確，兩造其餘主張及舉證，經審酌與判決結
    果尚不生影響，均不另論述，併予敘明。
柒、結論：本件原告之訴為一部有理由，一部無理由，應依民
    事訴訟法第79條、第390條第2項、第392條第2項，判決如
    主文。
中    華    民    國    95    年    11    月    10    日
                  民事第二庭    法  官  彭淑苑
以上正本係照原本作成。
如對本判決上訴，須於判決送達後20日內向本院提出上訴狀。
中    華    民    國    95    年    11    月    10    日
                                書記官  張永榮


司法院資訊處製作；財團法人民間司法改革基金會備份。
